Bureau de Brie-Comte-Robert
Archives départementales de Seine-et-Marne
Bureau de Brie-Comte-Robert
1697-1966
30 Q 1-136; 31 Q 1-40; 32 Q 1-60; 33 Q 1-10; 34 Q 1-5; 35 Q 1-3; 36 Q 1-25; 37 Q 1-13; 38 Q 1; 72 C 1-90; 339 Q 1-72; 340 Q 1-13; 341 Q 1-60; 342 Q 1-5; 343 Q 1-9; 344 Q 1-21; 345 Q 1; 346 Q 1; 347 Q 1; 348 Q 1-4; 3414 W 22-30; CAA 292, 365-396, 664-694, 1040-1041, 2007-2023, 2886-2889, 6375-6383
675 cotes.
France. Bureau de l'enregistrement (Brie-Comte-Robert, Seine-et-Marne)
Conservation définitive.
Fonds clos.
Classement par typologie documentaire, puis par ordre chronologique.
Selon les articles L.213-1 à L.213-7 du Code du Patrimoine, le fonds est librement communicable.
enregistrement; Brie-Comte-Robert (Seine-et-Marne, France); acte sous seing privé; acte civil public; déclaration de succession
- Table des acquéreurs et nouveaux possesseurs
  - 1768 - 30 nivôse An IV [20/01/1796], 72C83
    - 1768 - 30 nivôse An IV [20/01/1796]: Date de contenu
  - 13 prairial An IV [01/06/1796] - 1810, 33Q1
    - 13 prairial An IV [01/06/1796] - 1810: Date de contenu
  - 01/01/1810 - 01/01/1815, 33Q2
    - 01/01/1810 - 01/01/1815: Date de contenu
  - 01/01/1815 - 01/01/1825, 33Q3
    - 01/01/1815 - 01/01/1825: Date de contenu
  - 01/01/1825 - 1831, 33Q4
    - 01/01/1825 - 1831: Date de contenu
  - 1832 - 1838, 33Q5
    - 1832 - 1838: Date de contenu
  - 1838 - 1845, 33Q6
    - 1838 - 1845: Date de contenu
  - 19/11/1845 - 27/12/1852, 33Q7
    - 19/11/1845 - 27/12/1852: Date de contenu
  - 10/10/1852 - 06/01/1858, 33Q8
    - 10/10/1852 - 06/01/1858: Date de contenu
  - 07/10/1858 - 03/01/1863, 33Q9
    - 07/10/1858 - 03/01/1863: Date de contenu
  - 05/11/1863 - 21/12/1865, 33Q10
    - 05/11/1863 - 21/12/1865: Date de contenu
- Table des vendeurs et précédents possesseurs
  - 1768 - 1786, 72C84
    - 1768 - 1786: Date de contenu
  - 13/09/1786 - 01/01/1810, 72C85
    - 13/09/1786 - 01/01/1810: Date de contenu
  - 01/01/1810 - 01/01/1815, 34Q1
  - 01/01/1815 - 1825, 34Q2
    - 01/01/1815 - 1825: Date de contenu
  - 1825 - 1840, 34Q3
    - 1825 - 1840: Date de contenu
  - 1840 - 1857, 34Q4
    - 1840 - 1857: Date de contenu
  - 1857 - 1865, 34Q5
    - 1857 - 1865: Date de contenu
- Table des copartageants
  - 1768 - 15/01/1822, 72C90
    - 1768 - 15/01/1822: Date de contenu
- Table des partages
  - 1768 - 15/01/1822, 72C89
  - 1822 - 1824, 38Q1
    - 1822 - 1824: Date de contenu
- Table des contrats de mariage
  - 1768 - 1 pluviôse An IV [21/01/1796], 72C87
    - 1768 - 1 pluviôse An IV [21/01/1796]: Date de contenu
  - 9 pluviôse An IV [29/01/1796] - 1824, 36Q1
    - 9 pluviôse An IV [29/01/1796] - 1824: Date de contenu
  - 1825 - 1860, 36Q2
    - 1825 - 1860: Date de contenu
  - 1860 - 1865, 36Q3
    - 1860 - 1865: Date de contenu
- Table des sépultures et décès
  - 1796 - 01/01/1814, 37Q1
    - 1796 - 01/01/1814: Date de contenu
- Tables des successions acquittées
  - 1768 - 1809, 72C88
    - 1768 - 1809: Date de contenu
  - 01/04/1809 - 01/01/1818, 37Q2
    - 01/04/1809 - 01/01/1818: Date de contenu
  - 01/01/1818 - 1825, 37Q3
    - 01/01/1818 - 1825: Date de contenu
- Tables de successions et absences
  - 01/1897 - 06/1912, CAA2886
    Date de communicabilité: 07/1962
    Restriction: Document communicable sur un autre support: voir personnel de la salle
    - 01/1897 - 06/1912: Date de contenu
  - 07/1912 - 05/1927, CAA2887
    Date de communicabilité: 05/1977
    Etat matériel: État matériel moyen, fragile
    - 07/1912 - 05/1927: Date de contenu
  - 06/1927 - 07/1938, CAA2888
    Date de communicabilité: 07/1988
    - 06/1927 - 07/1938: Date de contenu
  - 08/1938 - 12/1946, CAA2889
    Date de communicabilité: 12/1996
    - 08/1938 - 12/1946: Date de contenu
  - 01/1814 - 07/1818, 37Q5
    - 01/1814 - 07/1818: Date de contenu
  - 1824 - 1838, 37Q6
    - 1824 - 1838: Date de contenu
  - 1838 - 1849, 37Q7
    - 1838 - 1849: Date de contenu
  - 1850 - 1859, 37Q8
    - 1850 - 1859: Date de contenu
  - 1859 - 1870, 37Q9
    - 1859 - 1870: Date de contenu
  - 1870 - 1874, 37Q10
    - 1870 - 1874: Date de contenu
  - 1874 - 1884, 37Q11
    - 1874 - 1884: Date de contenu
  - 1884 - 1897, 37Q12
    - 1884 - 1897: Date de contenu
- Table des testaments, donations et autres dispositions éventuelles
  - 02/1847 - 07/1864, 37Q4
    - 02/1847 - 07/1864: Date de contenu
  - 1868, 37Q13
    - 1868: Date de contenu
- Table des baux des biens de gens de main-morte
  - 1768 - 1789, 72C86
    - 1768 - 1789: Date de contenu
- Table des baux à ferme et à loyer
  - 01/01/1789 - 1825, 35Q1
    - 01/01/1789 - 1825: Date de contenu
  - 1825 - 1859, 35Q2
    - 1825 - 1859: Date de contenu
  - 1859 - 1865, 35Q3
    - 1859 - 1865: Date de contenu
- Répertoire des droits celés, répertoire général
  - 1943, CAA6375
    - 1943: Date de contenu
  - 1947, CAA6376
    - 1947: Date de contenu
  - 1949, CAA6377
    - 1949: Date de contenu
  - 1952, CAA6378
    - 1952: Date de contenu
  - 1955, CAA6379
    - 1955: Date de contenu
  - 1958, CAA6380
    - 1958: Date de contenu
  - 1960, CAA6381
    - 1960: Date de contenu
  - 1963, CAA6382
    - 1963: Date de contenu
  - 1965, CAA6383
    - 1965: Date de contenu
  - Volume n° 1., 36Q4
  - Volume n° 2., 36Q5
  - Volume n° 3., 36Q6
  - Volume n° 4., 36Q7
  - Volume n° 5., 36Q8
  - Volume n° 6., 36Q9
  - Volume n° 7., 36Q10
  - Volume n° 8., 36Q11
  - Volume n° 9., 36Q12
  - Volume n° 10., 36Q13
  - Volume n° 11., 36Q14
  - Volume n° 12., 36Q15
  - Volume n° 13., 36Q16
  - Volume n° 14., 36Q17
  - Volume n° 15., 36Q18
  - Volume n° 16., 36Q19
  - Volume n° 17., 36Q20
  - Volume n° 18., 36Q21
  - Volume n° 19., 36Q22
  - Volume n° 20., 36Q23
  - Volume n° 21., 36Q24
  - Volume n° 22., 36Q25
  - 1912, 348Q1
    Date de communicabilité: 1963
    - 1912: Date de contenu
  - 1920, 348Q2
    Date de communicabilité: 1971
    - 1920: Date de contenu
  - 1922, 348Q3
    Date de communicabilité: 1973
    - 1922: Date de contenu
  - 1931, 348Q4
    Date de communicabilité: 1982
    - 1931: Date de contenu
- Fiches des auteurs d'actes
  - De A à BO., 3414W22
  - De BO à CHE., 3414W23
  - De CHE à DE., 3414W24
  - De DES à GA., 3414W25
  - De GA à HU., 3414W26
  - De HU à LE., 3414W27
  - De LE à MI., 3414W28
  - De MI à PR., 3414W29
  - De PR à Z., 3414W30
- Registre des insinuations, insinuation suivant le tarif
  - 15/04/1704 - 27/06/1720, 72C61
    - 15/04/1704 - 27/06/1720: Date de contenu
  - 26/11/1720 - 24/01/1725, 72C62
    - 26/11/1720 - 24/01/1725: Date de contenu
  - 05/03/1725 - 07/04/1736, 72C63
    - 05/03/1725 - 07/04/1736: Date de contenu
  - 26/04/1736 - 28/04/1740, 72C64
    - 26/04/1736 - 28/04/1740: Date de contenu
  - 01/05/1740 - 20/12/1749, 72C65
    - 01/05/1740 - 20/12/1749: Date de contenu
  - 01/01/1750 - 28/08/1758, 72C66
    - 01/01/1750 - 28/08/1758: Date de contenu
  - 01/05/1758 - 22/09/1764, 72C67
    - 01/05/1758 - 22/09/1764: Date de contenu
  - 23/09/1764 - 16/02/1771, 72C68
    - 23/09/1764 - 16/02/1771: Date de contenu
  - 20/02/1771 - 24/02/1781, 72C69
    - 20/02/1771 - 24/02/1781: Date de contenu
  - 25/02/1781 - 26/03/1785, 72C70
    - 25/02/1781 - 26/03/1785: Date de contenu
  - 27/03/1785 - 20/02/1789, 72C71
    - 27/03/1785 - 20/02/1789: Date de contenu
- Registre du contrôle du petit scel et actes judiciaires
  - 1907 - 1961, 347Q1
    Date de communicabilité: 2012
    - 1907 - 1961: Date de contenu
- Registre de contrôle du centième denier, mutation par décès, déclaration de succession
  Les registres de 1706 et 1720 contiennent aussi des insinuations.
  - 24/04/1732 - 09/05/1736, 72C72
    - 24/04/1732 - 09/05/1736: Date de contenu
  - 15/05/1736 - 03/05/1740, 72C73
    - 15/05/1736 - 03/05/1740: Date de contenu
  - 29/05/1740 - 31/12/1742, 72C74
    - 29/05/1740 - 31/12/1742: Date de contenu
  - 01/01/1743 - 31/12/1746, 72C75
    - 01/01/1743 - 31/12/1746: Date de contenu
  - 01/01/1747 - 20/09/1750, 72C76
    - 01/01/1747 - 20/09/1750: Date de contenu
  - 21/09/1750 - 01/02/1762, 72C77
    - 21/09/1750 - 01/02/1762: Date de contenu
  - 01/02/1762 - 10/01/1765, 72C78
    - 01/02/1762 - 10/01/1765: Date de contenu
  - 18/01/1771 - 12/02/1777, 72C79
    - 18/01/1771 - 12/02/1777: Date de contenu
  - 17/12/1777 - 30/06/1781, 72C80
    - 17/12/1777 - 30/06/1781: Date de contenu
  - 01/07/1781 - 14/09/1783, 72C81
    - 01/07/1781 - 14/09/1783: Date de contenu
  - 14/09/1783 - 20/09/1786, 72C82
    - 14/09/1783 - 20/09/1786: Date de contenu
  - 1941, CAA664
    - 1941: Date de contenu
  - 1941, CAA665
  - 1942, CAA666
    - 1942: Date de contenu
  - 1942, CAA667
  - 04/01/1943 - 12/07/1943, CAA668
  - 15/07/1943 - 28/12/1943, CAA669
  - 1944, CAA670
    - 1944: Date de contenu
  - 1945, CAA671
    - 1945: Date de contenu
  - 1946, CAA672
    - 1946: Date de contenu
  - 1947, CAA673
  - 1948, CAA674
    Date de communicabilité: 1999
    - 1948: Date de contenu
  - 1949, CAA675
  - 09/01/1950-01/06/1950, CAA676
    - 1950: Date de contenu
  - 05/06/1950-29/12/1950, CAA677
    Date de communicabilité: 2002
    - 1951: Date de contenu
  - 1951, CAA678
  - 1952, CAA679
    Date de communicabilité: 2003
  - 1953, CAA680
    Date de communicabilité: 2004
    - 1953: Date de contenu
  - 1954, CAA681
    Date de communicabilité: 2005
    - 1954: Date de contenu
  - 1955, CAA682
    Date de communicabilité: 2006
  - 1956, CAA683
    Date de communicabilité: 2007
    - 1956: Date de contenu
  - 1957, CAA684
    Date de communicabilité: 2008
    - 1957: Date de contenu
  - 1958, CAA685
    Date de communicabilité: 2009
  - 1959, CAA686
    Date de communicabilité: 2010
    - 1959: Date de contenu
  - 1960, CAA687
    Date de communicabilité: 2011
  - 1961, CAA688
    - 1961: Date de contenu
  - 1962, CAA689
    Date de communicabilité: 2013
    - 1962: Date de contenu
  - 1963, CAA690
    Date de communicabilité: 2014
  - 1964, CAA691
    Date de communicabilité: 2015
    - 1964: Date de contenu
  - 1965, CAA692
    Date de communicabilité: 2016
  - 1965, CAA693
  - 1966, CAA694
    Date de communicabilité: 2017
    - 1966: Date de contenu
  - 15/05/1899 - 08/11/1899, 30Q136
    - 15/05/1899 - 08/11/1899: Date de contenu
  - 05/07/1789 - 19/03/1799, 32Q1
    - 05/07/1789 - 19/03/1799: Date de contenu
  - 20/04/1799 - 08/07/1800, 32Q2
    - 20/04/1799 - 08/07/1800: Date de contenu
  - 09/07/1800 - 15/11/1804, 32Q3
    - 09/07/1800 - 15/11/1804: Date de contenu
  - 16/11/1804 - 09/07/1807, 32Q4
    - 16/11/1804 - 09/07/1807: Date de contenu
  - 14/07/1807 - 29/05/1809, 32Q5
    - 14/07/1807 - 29/05/1809: Date de contenu
  - 29/05/1809 - 24/11/1812, 32Q6
    - 29/05/1809 - 24/11/1812: Date de contenu
  - 25/11/1812 - 20/11/1817, 32Q7
    - 25/11/1812 - 20/11/1817: Date de contenu
  - 21/11/1817 - 23/05/1823, 32Q8
    - 21/11/1817 - 23/05/1823: Date de contenu
  - 24/05/1823 - 08/02/1828, 32Q9
    - 24/05/1823 - 08/02/1828: Date de contenu
  - 08/02/1828 - 29/01/1833, 32Q10
    - 08/02/1828 - 29/01/1833: Date de contenu
  - 29/01/1833 - 01/08/1834, 32Q11
    - 29/01/1833 - 01/08/1834: Date de contenu
  - 01/08/1834 - 07/11/1837, 32Q12
    - 01/08/1834 - 07/11/1837: Date de contenu
  - 09/11/1837 - 01/12/1841, 32Q13
    - 09/11/1837 - 01/12/1841: Date de contenu
  - 01/12/1841 - 27/12/1843, 32Q14
    - 01/12/1841 - 27/12/1843: Date de contenu
  - 27/12/1843 - 12/01/1848, 32Q15
    - 27/12/1843 - 12/01/1848: Date de contenu
  - 12/01/1848 - 03/12/1849, 32Q16
    - 12/01/1848 - 03/12/1849: Date de contenu
  - 03/12/1849 - 13/11/1852, 32Q17
    - 03/12/1849 - 13/11/1852: Date de contenu
  - 13/11/1852 - 10/05/1854, 32Q18
    - 13/11/1852 - 10/05/1854: Date de contenu
  - 10/05/1854 - 05/07/1855, 32Q19
    - 10/05/1854 - 05/07/1855: Date de contenu
  - 05/07/1855 - 05/01/1857, 32Q20
    - 05/07/1855 - 05/01/1857: Date de contenu
  - 21/01/1857 - 27/09/1858, 32Q21
    - 21/01/1857 - 27/09/1858: Date de contenu
  - 27/09/1858 - 27/02/1860, 32Q22
    - 27/09/1858 - 27/02/1860: Date de contenu
  - 27/02/1860 - 03/06/1861, 32Q23
    - 27/02/1860 - 03/06/1861: Date de contenu
  - 03/06/1861 - 22/10/1862, 32Q24
    - 03/06/1861 - 22/10/1862: Date de contenu
  - 22/10/1862 - 01/02/1864, 32Q25
    - 22/10/1862 - 01/02/1864: Date de contenu
  - 01/02/1864 - 05/05/1865, 32Q26
    - 01/02/1864 - 05/05/1865: Date de contenu
  - 05/05/1865 - 05/06/1866, 32Q27
    - 05/05/1865 - 05/06/1866: Date de contenu
  - 05/06/1866 - 25/08/1867, 32Q28
    - 05/06/1866 - 25/08/1867: Date de contenu
  - 26/08/1867 - 11/02/1869, 32Q29
    - 26/08/1867 - 11/02/1869: Date de contenu
  - 11/02/1869 - 16/05/1870, 32Q30
    - 11/02/1869 - 16/05/1870: Date de contenu
  - 16/05/1870 - 09/08/1871, 32Q31
    - 16/05/1870 - 09/08/1871: Date de contenu
  - 09/08/1871 - 03/04/1872, 32Q32
    - 09/08/1871 - 03/04/1872: Date de contenu
  - 03/04/1872 - 06/06/1873, 32Q33
    - 03/04/1872 - 06/06/1873: Date de contenu
  - 06/06/1873 - 27/07/1874, 32Q34
    - 06/06/1873 - 27/07/1874: Date de contenu
  - 27/07/1874 - 18/09/1875, 32Q35
    - 27/07/1874 - 18/09/1875: Date de contenu
  - 18/09/1875 - 09/10/1876, 32Q36
    - 18/09/1875 - 09/10/1876: Date de contenu
  - 09/10/1876 - 03/09/1877, 32Q37
    - 09/10/1876 - 03/09/1877: Date de contenu
  - 03/09/1877 - 29/07/1878, 32Q38
    - 03/09/1877 - 29/07/1878: Date de contenu
  - 29/07/1878 - 22/07/1879, 32Q39
    - 29/07/1878 - 22/07/1879: Date de contenu
  - 22/07/1879 - 02/07/1880, 32Q40
    - 22/07/1879 - 02/07/1880: Date de contenu
  - 02/07/1880 - 02/08/1881, 32Q41
    - 02/07/1880 - 02/08/1881: Date de contenu
  - 02/08/1881 - 01/08/1882, 32Q42
    - 02/08/1881 - 01/08/1882: Date de contenu
  - 01/08/1882 - 05/07/1883, 32Q43
    - 01/08/1882 - 05/07/1883: Date de contenu
  - 05/07/1883 - 12/08/1884, 32Q44
    - 05/07/1883 - 12/08/1884: Date de contenu
  - 12/08/1884 - 01/08/1885, 32Q45
    - 12/08/1884 - 01/08/1885: Date de contenu
  - 01/08/1885 - 03/05/1886, 32Q46
    - 01/08/1885 - 03/05/1886: Date de contenu
  - 03/05/1886 - 10/02/1887, 32Q47
    - 03/05/1886 - 10/02/1887: Date de contenu
  - 10/02/1887 - 21/11/1887, 32Q48
    - 10/02/1887 - 21/11/1887: Date de contenu
  - 21/11/1887 - 04/09/1888, 32Q49
    - 21/11/1887 - 04/09/1888: Date de contenu
  - 04/09/1888 - 17/05/1889, 32Q50
    - 04/09/1888 - 17/05/1889: Date de contenu
  - 17/05/1889 - 29/04/1890, 32Q51
    - 17/05/1889 - 29/04/1890: Date de contenu
  - 29/04/1890 - 17/06/1891, 32Q52
    - 29/04/1890 - 17/06/1891: Date de contenu
  - 17/06/1891 - 14/09/1892, 32Q53
    - 17/06/1891 - 14/09/1892: Date de contenu
  - 14/09/1892 - 18/11/1893, 32Q54
    - 14/09/1892 - 18/11/1893: Date de contenu
  - 18/11/1893 - 11/04/1895, 32Q55
    - 18/11/1893 - 11/04/1895: Date de contenu
  - 11/04/1895 - 24/07/1896, 32Q56
    - 11/04/1895 - 24/07/1896: Date de contenu
  - 24/07/1896 - 14/09/1897, 32Q57
    - 24/07/1896 - 14/09/1897: Date de contenu
  - 14/09/1897 - 31/07/1898, 32Q58
    - 14/09/1897 - 31/07/1898: Date de contenu
  - 05/08/1898 - 27/02/1899, 32Q59
    - 05/08/1898 - 27/02/1899: Date de contenu
  - 27/02/1899 - 10/08/1899, 32Q60
    - 27/02/1899 - 10/08/1899: Date de contenu
  - 1899 - 1900, 341Q1
    Date de communicabilité: 1951
    - 1899 - 1900: Date de contenu
  - 1900, 341Q2
    - 1900: Date de contenu
  - 1900 - 1901, 341Q3
    Date de communicabilité: 1952
    - 1900 - 1901: Date de contenu
  - 1901, 341Q4
    - 1901: Date de contenu
  - 1901 - 1902, 341Q5
    Date de communicabilité: 1953
    - 1901 - 1902: Date de contenu
  - 1902, 341Q6
    - 1902: Date de contenu
  - 1902 - 1903, 341Q7
    Date de communicabilité: 1954
    - 1902 - 1903: Date de contenu
  - 1903, 341Q8
    - 1903: Date de contenu
  - 1903 - 1904, 341Q9
    Date de communicabilité: 1955
    - 1903 - 1904: Date de contenu
  - 1904, 341Q10
    - 1904: Date de contenu
  - 01/09/1904-28/01/1905, 341Q11
    Date de communicabilité: 1956
    - 1904 - 1905: Date de contenu
  - 1905, 341Q12
    - 1905: Date de contenu
  - 1905 - 1906, 341Q13
    Date de communicabilité: 1957
    - 1905 - 1906: Date de contenu
  - 1906, 341Q14
    - 1906: Date de contenu
  - 1906, 341Q15
  - 1907, 341Q16
    Date de communicabilité: 1958
    - 1907: Date de contenu
  - 1907, 341Q17
  - 1908, 341Q18
    Date de communicabilité: 1959
    - 1908: Date de contenu
  - 1908, 341Q19
  - 1909, 341Q20
    Date de communicabilité: 1960
    - 1909: Date de contenu
  - 1909, 341Q21
  - 1910, 341Q22
    Date de communicabilité: 1961
    - 1910: Date de contenu
  - 1910, 341Q23
  - 1911, 341Q24
    Date de communicabilité: 1962
    - 1911: Date de contenu
  - 1911, 341Q25
  - 1912, 341Q26
  - 1912, 341Q27
  - 1913, 341Q28
    Date de communicabilité: 1964
    - 1913: Date de contenu
  - 1913, 341Q29
  - 1914, 341Q30
    Date de communicabilité: 1965
    - 1914: Date de contenu
  - 1915, 341Q31
    Date de communicabilité: 1966
    - 1915: Date de contenu
  - 1916, 341Q32
    Date de communicabilité: 1967
    - 1916: Date de contenu
  - 1917, 341Q33
    Date de communicabilité: 1968
    - 1917: Date de contenu
  - 1918, 341Q34
    Date de communicabilité: 1969
    - 1918: Date de contenu
  - 02/01/1919-30/06/1919, 341Q35
    Date de communicabilité: 1970
    - 1919: Date de contenu
  - 1919, 341Q36
  - 1920, 341Q37
  - 1920 - 1921, 341Q38
    Date de communicabilité: 1972
    - 1920 - 1921: Date de contenu
  - 1921, 341Q39
    - 1921: Date de contenu
  - 1922, 341Q40
  - 1922 - 1923, 341Q41
    Date de communicabilité: 1974
    - 1922 - 1923: Date de contenu
  - 1923, 341Q42
    - 1923: Date de contenu
  - 1924, 341Q43
    Date de communicabilité: 1975
    - 1924: Date de contenu
  - 1924 - 1925, 341Q44
    Date de communicabilité: 1976
    - 1924 - 1925: Date de contenu
  - 1925 - 1926, 341Q45
    Date de communicabilité: 1977
    - 1925 - 1926: Date de contenu
  - 1926 - 1927, 341Q46
    Date de communicabilité: 1978
    - 1926 - 1927: Date de contenu
  - 1927 - 1928, 341Q47
    Date de communicabilité: 1979
    - 1927 - 1928: Date de contenu
  - 1928, 341Q48
    - 1928: Date de contenu
  - 1929, 341Q49
    Date de communicabilité: 1980
    - 1929: Date de contenu
  - 1930 - 1931, 341Q50
    - 1930 - 1931: Date de contenu
  - 1931 - 1932, 341Q51
    Date de communicabilité: 1983
    - 1931 - 1932: Date de contenu
  - 1932 - 1933, 341Q52
    Date de communicabilité: 1984
    - 1932 - 1933: Date de contenu
  - 1933 - 1934, 341Q53
    Date de communicabilité: 1985
    - 1933 - 1934: Date de contenu
  - 1934 - 1935, 341Q54
    Date de communicabilité: 1986
    - 1934 - 1935: Date de contenu
  - 1935, 341Q55
    - 1935: Date de contenu
  - 1936, 341Q56
    Date de communicabilité: 1987
    - 1936: Date de contenu
  - 1937, 341Q57
    Date de communicabilité: 1988
    - 1937: Date de contenu
  - 1938, 341Q58
    Date de communicabilité: 1989
    - 1938: Date de contenu
  - 1939, 341Q59
    Date de communicabilité: 1990
    - 1939: Date de contenu
  - 1940, 341Q60
    Date de communicabilité: 1991
    - 1940: Date de contenu
- Mutation par décès et déclaration de succession foraine
  - 1901 - 1906, 342Q1
    - 1901 - 1906: Date de contenu
  - 1906 - 1911, 342Q2
    - 1906 - 1911: Date de contenu
  - 1911 - 1920, 342Q3
    - 1911 - 1920: Date de contenu
  - 1920 - 1926, 342Q4
    - 1920 - 1926: Date de contenu
  - 1926 - 1936, 342Q5
    - 1926 - 1936: Date de contenu
- Registre de contrôle des actes des notaires et des actes sous seing privé, actes civils publics
  - 15/07/1697 - 25/08/1698, 72C1
    - 15/07/1697 - 25/08/1698: Date de contenu
  - 22/09/1698 - 15/02/1701, 72C2
    - 22/09/1698 - 15/02/1701: Date de contenu
  - 16/02/1701 - 20/12/1702, 72C3
    - 16/02/1701 - 20/12/1702: Date de contenu
  - 22/12/1702 - 04/01/1704, 72C4
    - 22/12/1702 - 04/01/1704: Date de contenu
  - 04/01/1704 - 07/09/1705, 72C5
    - 04/01/1704 - 07/09/1705: Date de contenu
  - 07/09/1705 - 14/12/1706, 72C6
    - 07/09/1705 - 14/12/1706: Date de contenu
  - 14/12/1706 - 30/12/1708, 72C7
    - 14/12/1706 - 30/12/1708: Date de contenu
  - 01/01/1709 - 04/11/1710, 72C8
    - 01/01/1709 - 04/11/1710: Date de contenu
  - 04/11/1710 - 08/05/1713, 72C9
    - 04/11/1710 - 08/05/1713: Date de contenu
  - 08/05/1713 - 22/11/1714, 72C10
    - 08/05/1713 - 22/11/1714: Date de contenu
  - 23/11/1714 - 14/04/1716, 72C11
    - 23/11/1714 - 14/04/1716: Date de contenu
  - 14/04/1716 - 13/05/1717, 72C12
    - 14/04/1716 - 13/05/1717: Date de contenu
  - 13/05/1717 - 29/12/1718, 72C13
    - 13/05/1717 - 29/12/1718: Date de contenu
  - 29/12/1718 - 29/12/1719, 72C14
    - 29/12/1718 - 29/12/1719: Date de contenu
  - 01/10/1720 - 08/11/1723, 72C15
    - 01/10/1720 - 08/11/1723: Date de contenu
  - 08/11/1723 - 08/01/1728, 72C16
    - 08/11/1723 - 08/01/1728: Date de contenu
  - 08/01/1728 - 23/12/1729, 72C17
    - 08/01/1728 - 23/12/1729: Date de contenu
  - 23/12/1729 - 14/03/1732, 72C18
    - 23/12/1729 - 14/03/1732: Date de contenu
  - 14/03/1732 - 13/03/1733, 72C19
    - 14/03/1732 - 13/03/1733: Date de contenu
  - 13/03/1733 - 26/01/1735, 72C20
    - 13/03/1733 - 26/01/1735: Date de contenu
  - 26/01/1735 - 20/11/1736, 72C21
    - 26/01/1735 - 20/11/1736: Date de contenu
  - 20/11/1736 - 18/07/1738, 72C22
    - 20/11/1736 - 18/07/1738: Date de contenu
  - 18/07/1738 - 10/05/1739, 72C23
    - 18/07/1738 - 10/05/1739: Date de contenu
  - 10/05/1739 - 24/04/1741, 72C24
    - 10/05/1739 - 24/04/1741: Date de contenu
  - 25/04/1741 - 31/12/1744, 72C25
    - 25/04/1741 - 31/12/1744: Date de contenu
  - 01/01/1745 - 18/12/1746, 72C26
    - 01/01/1745 - 18/12/1746: Date de contenu
  - 20/12/1746 - 29/11/1747, 72C27
    - 20/12/1746 - 29/11/1747: Date de contenu
  - 30/11/1747 - 27/10/1748, 72C28
    - 30/11/1747 - 27/10/1748: Date de contenu
  - 28/10/1748 - 14/08/1749, 72C29
    - 28/10/1748 - 14/08/1749: Date de contenu
  - 30/08/1749 - 26/04/1750, 72C30
    - 30/08/1749 - 26/04/1750: Date de contenu
  - 26/04/1750 - 31/10/1751, 72C31
    - 26/04/1750 - 31/10/1751: Date de contenu
  - 01/11/1751 - 11/07/1752, 72C32
    - 01/11/1751 - 11/07/1752: Date de contenu
  - 13/07/1752 - 31/03/1753, 72C33
    - 13/07/1752 - 31/03/1753: Date de contenu
  - 01/04/1753 - 17/12/1753, 72C34
    - 01/04/1753 - 17/12/1753: Date de contenu
  - 18/12/1753 - 10/07/1755, 72C35
    - 18/12/1753 - 10/07/1755: Date de contenu
  - 13/07/1755 - 31/03/1756, 72C36
    - 13/07/1755 - 31/03/1756: Date de contenu
  - 01/04/1756 - 16/12/1756, 72C37
    - 01/04/1756 - 16/12/1756: Date de contenu
  - 16/12/1756 - 13/10/1757, 72C38
    - 16/12/1756 - 13/10/1757: Date de contenu
  - 19/10/1757 - 07/07/1758, 72C39
    - 19/10/1757 - 07/07/1758: Date de contenu
  - 07/07/1758 - 25/01/1760, 72C40
    - 07/07/1758 - 25/01/1760: Date de contenu
  - 25/01/1760 - 02/07/1761, 72C41
    - 25/01/1760 - 02/07/1761: Date de contenu
  - 03/07/1761 - 17/05/1762, 72C42
    - 03/07/1761 - 17/05/1762: Date de contenu
  - 17/05/1762 - 28/11/1763, 72C43
    - 17/05/1762 - 28/11/1763: Date de contenu
  - 28/11/1763 - 07/08/1764, 72C44
    - 28/11/1763 - 07/08/1764: Date de contenu
  - 07/08/1764 - 06/12/1765, 72C45
    - 07/08/1764 - 06/12/1765: Date de contenu
  - 06/12/1765 - 08/08/1766, 72C46
    - 06/12/1765 - 08/08/1766: Date de contenu
  - 11/08/1766 - 28/12/1767, 72C47
    - 11/08/1766 - 28/12/1767: Date de contenu
  - 28/12/1767 - 14/10/1768, 72C48
    - 28/12/1767 - 14/10/1768: Date de contenu
  - 15/10/1768 - 26/02/1770, 72C49
    - 15/10/1768 - 26/02/1770: Date de contenu
  - 01/03/1770 - 19/07/1771, 72C50
    - 01/03/1770 - 19/07/1771: Date de contenu
  - 19/07/1771 - 26/01/1773, 72C51
    - 19/07/1771 - 26/01/1773: Date de contenu
  - 26/01/1773 - 26/09/1774, 72C52
    - 26/01/1773 - 26/09/1774: Date de contenu
  - 28/09/1774 - 28/05/1778, 72C53
    - 28/09/1774 - 28/05/1778: Date de contenu
  - 29/05/1778 - 10/03/1779, 72C54
    - 29/05/1778 - 10/03/1779: Date de contenu
  - 11/03/1779 - 26/09/1780, 72C55
    - 11/03/1779 - 26/09/1780: Date de contenu
  - 26/09/1780 - 10/06/1781, 72C56
    - 26/09/1780 - 10/06/1781: Date de contenu
  - 10/06/1781 - 03/08/1783, 72C57